【裁判字號】    99,訴,741
【裁判日期】    990526
【裁判案由】    毒品危害防制條例
【裁判全文】
臺灣板橋地方法院刑事判決               99年度訴字第741號
公  訴  人  臺灣板橋地方法院檢察署檢察官
被      告  甲○○
上列被告因違反毒品危害防制條例案件，經檢察官提起公訴（99
年度毒偵字第242 號），本院合議庭以裁定進行簡式審判程序，
判決如下：
    主  文
甲○○施用第一級毒品，累犯，處有期徒刑壹年；扣案海洛因壹
包（驗餘淨重零點壹伍參公克）沒收銷燬之，注射針筒壹支沒收
。又施用第二級毒品，累犯，處有期徒刑陸月。上開有期徒刑部
分應執行有期徒刑壹年肆月。
    事  實
一、甲○○前因妨害自由案件，經臺灣高等法院以94年度上更一
    字第348 號判處有期徒刑6 月確定，又因違反毒品危害防制
    條例案件（施用第一級、第二級毒品），經本院以93年度訴
    字第2013號分別判處有期徒刑10月、有期徒刑4 月，應執行
    有期徒刑1 年確定（詳後述），再因違反槍砲彈藥刀械管制
    條例案件，經臺灣桃園地方法院以94年度訴字第1910號判處
    有期徒刑1 年確定，上開宣告之4 項有期徒刑嗣經法院裁定
    減刑並定其應執行有期徒刑1 年3 月確定；甲○○另因違反
    毒品危害防制條例案件（施用第一級、第二級毒品），經臺
    灣桃園地方法院以94年度訴字第1934號判處有期徒刑1 年、
    有期徒刑6 月，應執行有期徒刑1 年4 月確定（亦詳後述）
    ，復因恐嚇案件，經臺灣桃園地方法院以95年度簡字第400
    號判處有期徒刑4 月確定，上開宣告之3 項有期徒刑嗣亦經
    法院裁定減刑並定其應執行有期徒刑10月確定，並與前揭應
    執行之有期徒刑1 年3 月接續執行，而於民國97年4 月27日
    縮刑期滿執行完畢。又甲○○前因施用毒品案件，經臺灣桃
    園地方法院以88年度毒聲字第4406號裁定將其送往勒戒處所
    觀察、勒戒後，認有繼續施用毒品之傾向，再經該院以88年
    度毒聲字第5392號裁定令入戒治處所施以強制戒治，嗣甲○
    ○因強制戒治成效經評定為合格，無繼續戒治之必要，經該
    院以89年度毒聲字第974 號裁定停止戒治，所餘戒治期間付
    保護管束，惟其於保護管束期間內，因違反保護管束應遵守
    事項情節重大，經該院再以89年度毒聲字第4354號裁定撤銷
    停止戒治，令入戒治處所施以強制戒治，而於90年10月7 日
    強制戒治期滿執行完畢，由臺灣桃園地方法院檢察署檢察官
    以90年度戒偵字第1094號為不起訴處分確定；甲○○於上開
    強制戒治執行完畢後5 年內，復有施用第一級、第二級毒品
    之行為，經本院以93年度訴字第2013號分別判處有期徒刑10
    月、有期徒刑4 月，應執行有期徒刑1 年確定，再因施用第
    一級、第二級毒品案件，經臺灣桃園地方法院以94年度訴字
    第1934號判處有期徒刑1 年、有期徒刑6 月，應執行有期徒
    刑1 年4 月確定（上開有期徒刑均經裁定減刑執行完畢，詳
    前述）。詎甲○○仍不知悔改，明知海洛因及甲基安非他命
    分別為毒品危害防制條例第2 條第2 項第1 款、第2 款所規
    定之第一級毒品及第二級毒品，竟基於施用第一級毒品海洛
    因之犯意，於98年12月19日晚間8 時許，在其位於臺北縣三
    峽鎮○○路171 號2 樓住處內，以將海洛因加水稀釋後再以
    針筒注射入體內之方式，施用第一級毒品海洛因；繼之另基
    於施用第二級毒品甲基安非他命之犯意，亦在上址，以將甲
    基安非他命置於吸食器內加熱燒烤吸食其煙霧之方式，施用
    第二級毒品甲基安非他命（該吸食器業經丟棄而滅失）；嗣
    於98年12月20日凌晨1 時許，在臺北縣三峽鎮○○路171 號
    前為警查獲，並扣得甲○○所有之海洛因1 包（驗餘淨重0.
    153 公克）、供其施用海洛因所用之注射針筒1 支等物。
二、案經臺北縣政府警察局土城分局報請臺灣板橋地方法院檢察
    署檢察官偵查起訴。
    理  由
一、上揭事實，業據被告甲○○於本院審理時坦白承認；且被告
    於為警查獲後所採集之尿液，經送請臺灣檢驗科技股份有限
    公司以酵素免疫分析法初步檢驗、氣相層析質譜儀確認檢驗
    之檢驗結果，確呈海洛因代謝物嗎啡、可待因及甲基安非他
    命陽性反應，有該檢驗機構出具之濫用藥物檢驗報告1 紙附
    卷可稽；而被告為警查獲時所扣得之白色粉末1 包（驗餘淨
    重合計0.153 公克），經交通部民用航空局航空醫務中心以
    氣相層析質譜儀法鑑定之結果，確含第一級毒品海洛因成分
    ，亦有該中心99年1 月22日航藥鑑字第0990277 號毒品鑑定
    書1 紙在卷可按；此外，復有注射針筒1 支扣案可資佐證，
    足認被告上開自白，核與事實相符。又被告前因施用毒品案
    件，經臺灣桃園地方法院以88年度毒聲字第4406號裁定將其
    送往勒戒處所觀察、勒戒後，認有繼續施用毒品之傾向，再
    經該院以88年度毒聲字第5392號裁定令入戒治處所施以強制
    戒治，嗣被告因強制戒治成效經評定為合格，無繼續戒治之
    必要，經該院以89年度毒聲字第974 號裁定停止戒治，所餘
    戒治期間付保護管束，惟其於保護管束期間內，因違反保護
    管束應遵守事項情節重大，經該院再以89年度毒聲字第4354
    號裁定撤銷停止戒治，令入戒治處所施以強制戒治，而於90
    年10月7 日強制戒治期滿執行完畢，並由臺灣桃園地方法院
    檢察署檢察官以90年度戒偵字第1094號為不起訴處分確定；
    被告於上開強制戒治執行完畢後5 年內，復有施用第一級、
    第二級毒品之行為，經本院以93年度訴字第2013號分別判處
    有期徒刑10月、有期徒刑4 月，應執行有期徒刑1 年確定，
    再因施用第一級、第二級毒品案件，經臺灣桃園地方法院以
    94年度訴字第1934號判處有期徒刑1 年、有期徒刑6 月，應
    執行有期徒刑1 年4 月確定（上開有期徒刑均已執行完畢）
    ，此亦有臺灣高等法院被告前案紀錄表1 份在卷可憑；本件
    事證明確，被告施用毒品犯行，堪以認定。
二、按海洛因及甲基安非他命分別為毒品危害防制條例第2 條第
    2 項第1 款、第2 款所規定之第一級毒品及第二級毒品。核
    被告施用海洛因之行為，係犯毒品危害防制條例第10條第1
    項之施用第一級毒品罪，其施用甲基安非他命之行為，係犯
    毒品危害防制條例第10條第2 項之施用第二級毒品罪；被告
    施用前後持有第一級毒品海洛因、第二級毒品甲基安非他命
    之低度行為，應為其施用之高度行為所吸收，均不另論罪。
    被告所犯上開2 罪，犯意各別，行為互異，應予分論併罰。
    又被告有如事實欄第1 項所載之犯罪科刑及執行紀錄，有臺
    灣高等法院被告前案紀錄表在卷可參，其於受有期徒刑之執
    行完畢後，5 年內故意再犯本件有期徒刑以上之罪，為累犯
    ，應依刑法第47條第1 項規定加重其刑。爰審酌被告前已因
    施用毒品而受不起訴處分之寬典，並多次經法院論罪科刑執
    行完畢，猶不知警惕而再犯本件之罪，顯見其自制力薄弱，
    惟其施用毒品僅屬自殘行為，對於他人之法益尚無直接之侵
    害，及其犯後坦承犯行，態度尚稱良好等一切情狀，量處如
    主文所示之刑，並定其應執行之刑。扣案海洛因1 包（驗餘
    淨重0.153 公克），係被告本件施用毒品犯行所查獲之第一
    級毒品，應依毒品危害防制條例第18條第1 項前段規定沒收
    銷燬之；扣案注射針筒1 支，係被告所有供其本件施用海洛
    因犯行所用之物，此據被告供承明確，爰併依刑法第38條第
    1 項第2 款規定宣告沒收。
據上論斷，應依刑事訴訟法第273 條之1 第1 項、第299 條第1
項前段，毒品危害防制條例第10條第1 項、第2 項、第18條第1
項前段，刑法第11條前段、第47條第1 項、第51條第5 款、第38
條第1 項第2 款，判決如主文。
本案經檢察官黃彥琿到庭執行職務
中    華    民    國    99    年     5    月    26    日
                刑事第十一庭  法  官  劉景宜
上列正本證明與原本無異。
如不服本判決，應於判決送達後10日內敘明上訴理由，向本院提
出上訴狀 (應附繕本) ，上訴於臺灣高等法院。其未敘述上訴理
由者，應於上訴期間屆滿後20日內向本院補提理由書「切勿逕送
上級法院」。
                              書記官  謝秀青
中    華    民    國    99    年    5     月    27    日
附錄本案論罪科刑法條全文：
毒品危害防制條例第10條第1 項、第2 項
毒品危害防制條例第10條
施用第一級毒品者，處 6 月以上 5 年以下有期徒刑。
施用第二級毒品者，處 3 年以下有期徒刑。

司法院資訊處製作；財團法人民間司法改革基金會備份。
